【裁判字號】    92,交聲,116
【裁判日期】    920717
【裁判案由】    聲明異議
【裁判全文】
臺灣嘉義地方法院交通事件裁定                    九十二年度交聲字第一一六號
    原處分機關  交通部公路總局嘉義區監理所
    異  議  人
    即受處分人  甲○○
右列異議人因違反道路交通管理處罰條例案件，對於交通部公路總局嘉義區監理所於
九十二年五月六日所為之處分（原處分案號：嘉監裁字第裁七○─Ｌ0000000
0號），聲明異議，本院裁定如左：
    主  文
異議駁回。
    理  由
一、按交通法庭認為聲明異議無理由者，應以裁定駁回之，道路交通案件處理辦法第
    十九條著有明文。再按車輛行至無號誌或號誌故障而無交通警察指揮之交岔路口
    ，支線道車應暫停讓幹線道車先行。未劃分幹、支線或同為幹線道或支線道者，
    轉彎車應暫停讓直行車先行；如同為直行車或轉彎車者，左方車應暫停讓右方車
    先行，道路交通安全規則第一百零二條第一項第二款定有明文。
二、原處分機關處罰理由略以：本件異議人即受處分人甲○○於民國九十二年三月二
    十三日十七時五分許，駕駛車牌號碼ＳＢ—一三四六號自小客車，行經嘉義縣太
    保市○○里○○○○道路，因「左方車未讓右方車先行，且未依規定減速慢行，
    肇事致人受傷」，不服舉發機關嘉義縣警察局交通隊之處罰，經原處分機關以前
    開事實理由裁決罰鍰及吊扣駕照等處分。異議人即受處分人異議事由固不否認肇
    事即車禍對造受傷等事實，惟否認有何過失，辯稱伊行駛幹道，車禍對造行駛支
    線道，車禍肇事責任應是車禍對造支線道車為讓幹道車先行云云。
三、經查，本件肇事路口（嘉義縣太保市○○段○○道路與電線溪南二三桿）並未劃
    分支線道與幹線道之事實，業據主管機關嘉義縣警察局嘉縣警交字第０九二００
    三七六四四號函載明確，且有道路交通事故調查報告表一件附卷可參，且異議人
    行經交岔路口，本應減速慢行，注意車前狀況，確定安全無虞始通過路口，而依
    當時情形尚無不能注意之情事，竟仍貿然通過路口以致肇事，難謂無過失。至異
    議人提出嘉義縣政府府交管字第０九二００四七０四二號函所附圖示，亦未載明
    事故路口有幹、支線道之區分與設置，難認異議人所辯為有據。
四、綜上所述，異議人駕車肇事致人受傷之事實明確，而異議人所辯情詞，復與查證
    事實不符，揆諸前揭法條規定，本件異議為無理由，應予駁回。
五、據上論結，應依道路交通案件處理辦法第十九條，裁定如主文。
中      華      民      國    九十二    年      七      月     十七     日
                            臺灣嘉義地方法院交通法庭
                                法  官  許  兆  慶
右為正本，係照原本作成，證明與原本無異。
如不服本裁定，應於送達後五日內，向本院提出抗告狀。
中      華      民      國    九十二    年      七      月     十七     日
                                書記官  洪  麗  惠


司法院資訊處製作；財團法人民間司法改革基金會備份。
